【裁判字號】    95,交訴,36
【裁判日期】    951213
【裁判案由】    公共危險等
【裁判全文】
臺灣雲林地方法院刑事判決              95年度交訴字第36號
公  訴  人  臺灣雲林地方法院檢察署檢察官
被      告  戊○○
                    國民
指定辯護人  劉嘉怡律師
上列被告因公共危險等案件，經檢察官提起公訴（94年度偵字第
3512號），本院判決如下：
    主  文
戊○○因過失致人於死，處有期徒刑壹年。
    事實及理由
壹、有罪部分：
一、犯罪事實：
    戊○○與賴泳平（已於民國93年07月23日死亡）於93年07月
    22日凌晨02時10分許，在嘉義縣中埔鄉○○路某處，發現呂
    宥彤所有車號R9-2472 號自小客車車門未上鎖，2 人遂基於
    意圖為自己不法所有之犯意聯絡，由戊○○在外把風，賴泳
    平進入車內，並以在車上發現之剪刀1 把，持以發動車輛後
    ，駕駛該車輛搭載戊○○至嘉義市閒逛（戊○○竊盜部分，
    經臺灣嘉義地方法院判處有期徒刑4 月確定，賴泳平竊盜部
    分，則另為不起訴處分），途中賴泳平提議駕駛該車至南投
    縣竹山鎮兜風，戊○○亦表同意，賴泳平旋將該車駛往三號
    國道，行至竹崎交流道附近，改由戊○○駕駛該車，賴泳平
    換至副駕駛座乘坐，2 人至竹山兜繞1 圈後，循原路欲返回
    嘉義，於同日上午06時05分許，途經三號國道南下249.9 公
    里處，適有內政部警政署國道公路警察局第七警察隊名間分
    隊警員乙○○及丙○○於該處執行違規取締巡邏勤務，測得
    戊○○所駕駛車輛時速超過當地最高速限，乙○○隨即取出
    指揮棒指示停車受檢，戊○○原放慢速度有意停車，賴泳平
    在旁表示「不要停、不要停」，戊○○惟恐遭警員發現所駕
    駛車輛為贓車，遂聽從賴泳平指示加速逃逸，乙○○、丙○○見戊○○拒絕攔檢，即駕警車自後追捕，戊○○見警車尾
    隨其後，行至三號國道南下260.2 公里斗六交流道前，原應
    注意車輛行駛高速公路，不得在路肩上行駛，及駕駛人應依
    速限行駛，而依當時情況，天候晴、日間自然光線、路面乾
    燥無缺陷、無障礙物、視距良好，別無不能注意之情事，竟
    疏未注意高速公路匝道限速每小時40公里之速限規定，猶以
    每小時約90公里速度高速自路肩駛入斗六交流道匝道，適乙○○所駕駛警車亦與其併行進入匝道，戊○○遂因自路肩超
    速駛入，遇匝道寬度縮減，左側又有警車行駛，警員丙○○
    復持指揮棒示意戊○○停車，無法安全操控車輛，其所駕駛
    自小客車右側車頭遂擦撞匝道外側護欄，因而失控再撞擊乙○○駕駛警車之右側車身後，車輛打滑撞擊內側護欄，又反
    彈撞擊前方由甲○○所駕駛之車號6L-1513 號自小客車車尾
    ，賴泳平因未繫安全帶，經此撞擊，自副駕駛座往前彈出，
    撞破擋風玻璃，跌落車外，受有低血性休克、硬腦膜下出血
    、額骨破裂、左鎖骨骨折、多處擦傷及撕裂傷等傷害，經送
    醫急救後，仍於翌（23）日上午08時54分傷重不治死亡。戊○○於肇事後，留在現場，在偵查機關知悉犯人前，向到場
    處理之員警自首其為肇事者，並靜候裁判。
二、認定犯罪事實所憑之證據及理由：
(一)、審判範圍之說明：
    起訴書指被告駕駛車輛行至斗六交流道之匝道時，丙○○右
    手持指揮棒示意被告停車，被告一時緊張，無法安全操控自
    小客車，自小客車右側車身先擦撞匝道外側護欄，彈回匝道
    內側，自小客車左側車身復與巡邏車右前側車門發生擦撞，
    以此強暴方式，妨害乙○○等人執行攔檢違規車輛之公務，
    被告所為犯刑法第135 條第1 項妨害公務罪嫌，惟公訴檢察
    官到庭更正，認被告所為應僅構成刑法第185 條第2 項以他
    法妨害公眾往來安全致人於死罪，減縮起訴事實不含被告涉
    犯妨害公務罪之犯罪事實及該部分起訴法條，此部分不在請
    求審判之列，本院自毋庸加以審理，先予敘明。
(二)、證據能力部分：
    被告及辯護人對於檢察官所舉書面證據之證據能力，於審判
    程序同意作為證據，本院審酌該等書面陳述作成時之情況，
    認為適當，依刑事訴訟法第159 條之5 第1 項之規定，認有
    證據能力。
(三)、證明力部分：
１、告訴人己○○於檢察官面前之陳述筆錄，及於本院審理時之
    陳述筆錄（見臺灣雲林地方法院檢察署93年度相字第454 號
    卷二─以下稱相卷二─第9 頁、第42頁至第43頁、審判卷第
    32頁）。證明：車禍發生致賴泳平死亡，被告應負最大責任
    ，被告應有過失致死之情形。
２、證人丙○○於警詢、檢察官面前之證述筆錄，及於本院審理
    時之證述筆錄（警卷一第14頁、相卷二第15頁至第16頁、第
    61頁至第62頁、審判卷第87頁背面至第89頁背面）。證明：
    其搭乘乙○○駕駛之巡邏車執行測速勤務，於93年07月22日
    上午06時05分許，在三號國道南下249.9 公里處測得車號R9
    -2472 號自小客車以時速130 公里左右高速行駛，有超速違
    規情形，乙○○即持指揮棒示意該車停車受檢，但該車稍微
    減速後，並未停下復往前行駛，為查清楚該車車號，乙○○
    駕駛巡邏車自後追逐，快至斗六交流道時，該車行駛路肩稍
    微放慢速度，巡邏車追上該車，二車併行進入匝道，其執指
    揮棒攔停該車，不知何故該車失控擦撞巡邏車右側車門，巡
    邏車亦因之失控，撞擊外側護欄，該車則擦撞內側護欄再撞
    擊前方甲○○所駕駛之自小客車，巡邏車則於撞到護欄後彈
    回車道再撞及戊○○駕駛車輛車尾。
３、證人乙○○於警詢、檢察官面前之證述筆錄，及於本院審理
    時之證述筆錄（警卷一第7 頁至第8 頁、相卷一第7 頁、相
    卷二第14頁至第15頁、審判卷第87頁背面至第89頁背面）。
    證明：其與丙○○於93年07月22日上午駕駛巡邏車，至三號
    國道249 公里南下路段執行勤務，當日上午測得被告駕駛車
    號R9-2472 號自小客車以時速130 公里超速行駛，其拿出指
    揮棒示意被告停車，被告雖一度放慢車速，但並未停車，其
    與丙○○即駕駛巡邏車自後追趕，在南下259 公里處，被告
    所駕駛車輛放慢速度並行駛路肩，其所駕駛巡邏車追上被告
    駕駛車輛，至斗六交流道匝道，被告車速約時速90公里，後
    被告車輛撞擊巡邏車右前車門，巡邏車失控撞上匝道外側護
    欄，被告駕駛車輛則衝撞內側護欄後，往前衝撞甲○○駕駛
    之車號6L-1513 號車後車尾，巡邏車則於撞擊外側護欄後反
    彈撞擊被告駕駛車輛之後車尾。
４、道路交通事故現場圖、道路交通事故調查報告表(一)(二)（見警
    卷一第32頁、第33頁至第35頁）。證明：被告於上開時、地
    ，駕駛自用小客車，撞擊斗六交流道匝道護欄、乙○○、丙○○及甲○○所駕駛之車輛；當時天候晴、日間自然光線、
    路面乾躁無缺陷、無障礙物，足認當時並無不能注意之情事
    。
５、現場照片40張（見警卷一第15頁至第31頁、警卷二第6 頁至
    第8 頁）。證明：肇事地點、車輛受損、當時路況等情形。
６、現場勘驗筆錄（含現場勘驗照片20張）（見相驗卷二第24頁
    至第26頁背面）。證明：被告所駕駛自小客車之左前側車門
    ，並無嚴重凹陷，但留有紅色烤漆痕跡，該烤漆痕跡係由前
    向後；巡邏車副駕駛座車門下方有輪胎印，被告車輛與巡邏
    車右前車門曾經發生碰撞。
７、車輛損害照片8 張（見相驗卷二第20頁至第23頁）。證明：
    巡邏車與被告所駕駛自小客車車輛擦撞及毀損情形。
８、勘（相）驗筆錄、相驗屍體證明書、彰化地方法院檢察署驗
    斷書、相驗照片10張（相驗卷一第12頁、第13頁至第16頁、
    警卷二第1 頁至第5 頁）。證明：被害人賴泳平因本件車禍
    受有頭部外傷，致硬腦膜下出血而死亡。
９、臺大醫院雲林分院診斷證明書（見警卷一第43頁至第44頁）
    。證明：被害人賴泳平因本件車禍受有硬腦膜下出血、左鎖
    骨骨折、多處擦傷及撕裂傷等傷害，於93年07月22日至臺大
    醫院雲林分院急診，於93年07月23日上午08時54分死亡。
１０、雲林縣警察局交通隊道路交通事故初步分析研判表（見相驗
    卷二第49頁）。證明：被告駕車拒絕攔檢並超速行駛路肩進
    入匝道而肇事等有關被告過失情形。
、內政部警政署國道公路警察局舉發違反道路交通管理事件通
    知書（見警卷第一第42頁）。證明：被告於三號國道249.9
    公里處為警測得以每小時130 公里速度超速行駛而開單告發
    。
、道路交通事故肇事人是否自首情形紀錄表1 紙（見警卷一第
    40頁）。證明：被告肇事後，並未離開現場，於偵查犯罪機
    關知悉犯人前，被告主動承認其為肇事者，並願接受裁判，
    被告有自首犯罪之情事。
、被告於警詢、檢察官面前之供述筆錄（見警卷一第1 頁至第
    3 頁、第4 頁至第6 頁、相驗卷一第6 頁至第7 頁、相驗卷
    二第7 頁至第9 頁、第15頁至第17頁、第43頁至第44頁、第
    89頁至第91頁）。證明：其與賴泳平於93年07月22日凌晨02
    時10分左右，在嘉義縣中埔鄉○○道路旁，竊取車號R9-247
    2 號自用小客車，先由賴泳平駕駛該車至嘉義市，再開至三
    號國道竹崎交流道後換被告駕駛，被告將車駛往竹山兜繞1
    圈後，由三號國道竹山交流道駛入三號國道南下欲返回嘉義
    ，駛至南下路段249 公里處，行駛時速約130 公里左右，已
    逾該路段速限，為警攔停，其原有意停車，但賴泳平要其「
    不要停、不要停」，因該車是偷竊而來，其遂不敢停車，而
    依賴泳平所言加速逃逸，車行至斗六交流道匝道出口時，其
    所駕駛車輛幾與警車併行，因警車與其駕駛車輛間隔太近，
    其駕駛車輛因之失控撞擊匝道右側護欄後，往左碰撞警車，
    又撞擊匝道左側護欄，賴泳平因未繫安全帶，經此撞擊被拋
    出車外受傷。
、被告於本院審理中對上開過失致死犯行坦白承認。
、按車輛行駛高速公路，駕駛人不得行駛路肩並應依速限行駛
    ，高速公路及快速公路交通管制規則第5 條第1 項前段、第
    9 條第2 款分別定有明文。被告身為駕駛人，自負有上開義
    務。又依當時情況，別無不能注意之情事，前已敘明，被告
    竟疏未注意及此，猶以時速90公里高速自路肩駛入斗六交流
    道匝道，遇匝道寬度縮減，左側又有警車行駛，警員丙○○
    復持指揮棒示意被告停車，因而無法安全操控車輛，其所駕
    駛自小客車右側車頭遂擦撞匝道外側護欄而肇事，其有過失
    甚明。又被害人賴泳平確係因本件車禍傷重不治死亡，亦已
    敘明如前，是被告過失與被害人之死亡間，有相當因果關係
    ，堪無疑義。
、綜上，本件事證明確，被告犯行堪以認定。
三、論罪科刑之理由：
(一)、行為後法律有變更者，適用行為時之法律。但行為後之法律
    有利於行為人者，適用最有利於行為人之法律，現行刑法第
    2 條第1 項定有明文。被告行為後，刑法業於94年01月07日
    修正，於94年02月02日公布，並於95年07月01日施行，是本
    件被告行為後，法律已有變更。又參酌最高法院95年05月23
    日第8 次刑事庭會議決議，現行刑法第2 條第1 項之規定，
    係規範行為後法律變更所生新舊法律比較適用之準據法，於
    新刑法施行後，應適用新刑法第2 條第1 項之規定，本於統
    一性及整體性原則，綜其全部罪刑之結果，為「從舊從輕」
    之比較。本案關於新舊法比較及法律之適用，均詳如附表所
    示。
(二)、核被告所為，係犯刑法第276 條第1 項之過失致人於死罪。
    被告於偵查機關發覺犯罪前，主動向到場處理之員警自首其
    為肇事者，被告自首犯罪，應依修正前刑法第62條之規定減
    輕其刑，有關自首之新舊法適用問題，亦如附表所示。
(三)、本院審酌：被告犯本案前並無任何犯罪前科，有卷附臺灣高
    等法院被告前案紀錄表可稽，素行尚可，且被告於犯後已坦
    承犯行，犯後態度良好，其遭警攔停時，原有意停車受檢，
    經賴泳平要求不要停，其始加速逃逸，又因警車緊追不捨，
    且與其車輛併行欲攔停其車輛，因之無法安全駕駛車輛，致
    車輛失控撞擊護欄肇事，惡性尚非重大，惟被告竊取車輛，
    已有不該，竟又明目張膽駕駛贓車到處兜繞甚而超速行駛，
    且於高速公路超速行駛為警攔停時，怯於面對而加速逃逸，
    終因不遵規定駕車發生車禍，肇致賴泳平死亡，犯罪情節及
    造成之損害均不輕，被告雖與賴泳平之妻兒達成民事損害賠
    償之和解，然迄今未與賴泳平父母及警員乙○○、丙○○達
    成民事損害賠償之和解，對於警車之損害亦未聞問，賴泳平
    與被告一同竊車，遇警攔檢，未勸服被告停車，反要求被告
    逃逸，乘坐汽車又未繫安全帶，亦有不當，暨被告僅國中畢
    業，教育程度不高，從事記憶性泡棉工作，有正當工作及固
    定收入，被告已婚，甫生育一名子女等一切情狀，量處如主
    文所示之刑。
貳、不另為無罪諭知：
一、公訴意旨另以：被告於上開時、地為警攔停，竟未停車受檢
    而加速逃逸，見警車自後追趕，以時速110 公里至130 公里
    高速行駛及任意變換車道，穿梭於車陣中，最後並駛入路肩
    企圖逃避取締及被查獲竊盜犯行等方式，致生道路通行車輛
    往來之危險，因認被告涉犯刑法第185 條第1 項妨害公眾往
    來安全之公共危險罪嫌。
二、按犯罪事實應依證據認定之，無證據不得認定犯罪事實，刑
    事訴訟法第154 條第2 項定有明文。又刑事訴訟法第161 條
    第1 項規定：檢察官就被告犯罪事實，應負舉證責任，並指
    出證明之方法，因此，檢察官對於起訴之犯罪事實，應負提
    出證據及說服之實質舉證責任，倘其所提出之證據，不足為
    被告有罪之積極證明，或其指出證明之方法，無從說服法院
    以形成被告有罪之心證，基於無罪推定之原則，自應為被告
    無罪判決之諭知，最高法院92年度臺上字第128 號判例要旨
    可資參照。又刑法第185 條第1 項之妨害公眾往來安全罪，
    係以損壞或壅塞陸路、水路、橋樑或其他公眾往來之設備或
    以他法致生往來之危險者為其構成要件，所謂之他法，係指
    除損壞、壅塞以外之一切妨害通行方法，例如除去、移動或
    偽製通行標識，將人或舟、車，導入險路或不能迴轉之絕路
    等而言。而本罪係採具體危險制，須損壞、壅塞之行為，造
    成公眾往來危險之狀態，始足當之，亦即指由行為人之行為
    客觀上觀察，足使公眾往來發生安全之虞之狀態者而言（最
    高法院79年度臺上字第2250號判例、84年度臺上字第2337號
    判決要旨參照）。
三、本件起訴書認被告另犯上開罪嫌，無非以證人丙○○、乙○○之證述、內政部警政署國道公路警察局舉發違反道路交通
    管理事件通知書及被告之自白資為論據。惟查：
(一)、被告辯稱案發時所駕駛之車輛，為其與賴泳平共同竊取而來
    ，遇警員攔檢時，其原有意停車受檢，但賴泳平要其不要停
    ，其因恐為警查獲竊盜犯行，始駕車逃逸等情，核與證人乙○○、丙○○於警詢、檢察官面前證稱，證人乙○○測得被
    告車超速後，以指揮棒指示被告停車受檢，被告速度有放慢
    一下但隨後又加速開走等語相符，亦與常情不悖，被告竊盜
    犯行已經法院判處有期徒刑4 月（如易科罰金，以銀元300
    元折算1 日）確定，且已執行完畢，亦有臺灣嘉義地方法院
    檢察署93年度偵字第4843號聲請簡易判決處刑書、臺灣嘉義
    地方法院93年度嘉簡字第841 號判決書、臺灣高等法院被告
    前案紀錄表在卷可參，被告上開所辯，尚非虛妄。是以被告
    既因所駕駛車輛為竊盜所得贓物，恐為警查獲犯行，始未停
    車受檢繼之駕車逃逸，並為擺脫警員乙○○、丙○○之追緝
    ，而於逃逸過程中變換車道，或行駛路肩，超越前車，其目
    的均在逃避查緝，主觀上應無致生公眾往來危險之故意。
(二)、又被告逃逸時，車速僅時速110 公里至130 公里，而三號國
    道最高速限為時速110 公里，被告上開速度或在限速範圍內
    或僅超速20公里，以該速度行駛於路面平整、車道甚寬之三
    號國道，尚難認足使公眾往來發生危險。其次，被告行為時
    係上午06時許，衡諸日常生活經驗，三號國道於此時段車輛
    不多，且單向有三線車道，被告僅駕駛單一車輛，並非多人
    與被告共同駕駛多數車輛集結成車隊，被告至多僅使用一線
    車道，尚無法致生與損壞或壅塞南下所有車道相當之危險情
    形，縱其車速較該路段最高速限略高或行駛路肩，如能於超
    車或變換車道時與其他車輛保持適當距離，且未為其他危險
    動作（如超車後再故意於他車之前緊急煞停），亦難認足以
    妨害該路段其他用路人車輛之通行，致生具體危險之程度。
(三)、綜上所述，公訴人未舉證證明被告確有以他法致生公眾往來
    危險之主觀犯意及行為，本應無罪之諭知，惟刑法第185 條
    第2 項之公共危險致人於死罪為一加重結果犯，公訴人對於
    被告有無刑法第185 條第1 項之犯罪，固未能舉證證明，然
    就加重結果犯即被告因過失行為致被害人死亡結果部分，既
    經本院以過失致死罪判決，刑法第185 條第2 項之公共危險
    致人於死罪與前開論罪科刑之過失致死犯行，有加重結果犯
    之實質上一罪關係，是就公共危險罪部分，爰不另為無罪之
    諭知。
四、應適用之法條：
(一)、刑事訴訟法第299 條第1 項前段。
(二)、刑法第2 條第1 項前段、第276 條第1 項、第62條（修正前
    ），罰金罰鍰提高標準條例第1 條前段。
本案經檢察官丁○○到庭執行職務
中    華    民    國    95    年    12    月    13    日
                  刑事第四庭    審判長法  官  吳福森
                                      法  官  曾鴻文
                                      法  官  李秋瑩
以上正本證明與原本無異。
如不服本判決，應於判決送達後10日內，向本院提出上訴狀（須
附繕本）。
                                      書記官  邱明通
中    華    民    國    95    年    12    月    13    日
中華民國刑法第276條
因過失致人於死者，處2 年以下有期徒刑、拘役或2 千元以下罰
金。
從事業務之人，因業務上之過失犯前項之罪者，處5 年以下有期
徒刑或拘役，得併科3 千元以下罰金。
附表
┌────────┬────────┬────────┬────────┐
│法        條    │修正前規定      │修正後規定      │新舊法之適用    │
├────────┼────────┼────────┼────────┤
│刑法第276 條第1 │罰金罰鍰提高標準│刑法施行法第1 條│(一)適用舊法。    │
│項法定刑關於罰金│條例第1 條前段之│之1 規定：「中華│(二)本件被告所犯刑│
│部分：罰金罰鍰提│規定：「依法律應│民國94年01月07日│法第276 條第1 項│
│高標準條例第1 條│處罰金、罰鍰者，│刑法修正施行後，│之罪法定刑有罰金│
│前段、現行法規所│就其原定數額得提│刑法分則編未修正│刑（銀元2,000 元│
│定貨幣單位折算新│高為2 倍至10倍。│之條文定有罰金者│以下），且為刑法│
│臺幣條例第2 條、│」              │，自94年01月07日│分則編未修正之條│
│刑法第33條第5 款│現行法規所定貨幣│刑法修正施行後，│文而定有罰金刑者│
│                │單位折算新臺幣條│就其所定數額提高│，於刑法施行法第│
│                │例第2 條規定：「│為30倍，但72年06│1條 之1 修正增訂│
│                │現行法規所定金額│月26日到94年01月│前，其貨幣單位為│
│                │之貨幣單位為圓、│07日新增或修正之│銀元，是被告所犯│
│                │銀元或元者，以新│條文，就其所定數│刑法第276 條第1 │
│                │臺幣元之3 倍折算│額提高為3 倍。」│項之罪罰金刑之提│
│                │之。」          │刑法第33條第5 款│高標準，於適用罰│
│                │刑法第33條第5 款│規定：「罰金：新│金罰鍰提高標準條│
│                │規定：「罰金：1 │臺幣1,000 元以上│例第1 條前段及現│
│                │元以上。」      │，以百元計算之。│行法規所定貨幣單│
│                │                │」              │位折算新臺幣條例│
│                │                │                │第2 條規定換算為│
│                │                │                │新臺幣時，刑法第│
│                │                │                │276 條第1 項之罪│
│                │                │                │法定刑罰金部分，│
│                │                │                │應為罰金新臺幣60│
│                │                │                │,000 元 以下（2,│
│                │                │                │000 乘以10，再乘│
│                │                │                │以3） 。如適用刑│
│                │                │                │法施行法第1 條之│
│                │                │                │1 規定提高30倍，│
│                │                │                │則為罰金新臺幣60│
│                │                │                │,000 元 以下（2,│
│                │                │                │000 乘以30），故│
│                │                │                │關於法定刑為罰金│
│                │                │                │部分之提高標準，│
│                │                │                │新舊法並無不同，│
│                │                │                │新法並非較有利於│
│                │                │                │被告，本案關於刑│
│                │                │                │法第276 條第1 項│
│                │                │                │之罪法定刑罰金提│
│                │                │                │高標準部分，應依│
│                │                │                │刑法第2 條第1 項│
│                │                │                │前段規定，適用行│
│                │                │                │為時之法律即罰金│
│                │                │                │罰鍰提高標準條例│
│                │                │                │第1 條前段及現行│
│                │                │                │法規所定貨幣單位│
│                │                │                │折算新臺幣條例第│
│                │                │                │2條 之規定。    │
│                │                │                │(三)、刑法法定刑罰│
│                │                │                │金部分，依修正前│
│                │                │                │刑法第33條第5 款│
│                │                │                │規定，及罰金罰鍰│
│                │                │                │提高標準條例第1 │
│                │                │                │條前段提高後，再│
│                │                │                │依現行法規所定貨│
│                │                │                │幣單位折算新臺幣│
│                │                │                │條例第2 條換算為│
│                │                │                │新臺幣時，為新臺│
│                │                │                │幣6 元以上至30元│
│                │                │                │以上，依修正後刑│
│                │                │                │法第33條第5 款規│
│                │                │                │定，為新臺幣1,00│
│                │                │                │0 元以上，修正後│
│                │                │                │刑法第33條第5 款│
│                │                │                │規定並非較有利於│
│                │                │                │被告，依刑法第2 │
│                │                │                │條第1 項前段規定│
│                │                │                │，應適用修正前刑│
│                │                │                │法第33條第5 款規│
│                │                │                │定。            │
├────────┼────────┼────────┼────────┤
│刑法第62條自首  │對於未發覺之罪自│對於未發覺之罪自│(一)適用舊法。    │
│                │首而受裁判者，減│首而受裁判者，得│(二)修正前規定為減│
│                │輕其刑。但有特別│減輕其刑。但有特│輕其刑，即必減輕│
│                │規定者，依其規定│別規定者，依其規│其刑，修正後為得│
│                │。              │定。            │減輕其刑，修正後│
│                │                │                │刑法第62條之規定│
│                │                │                │對被告並非較為有│
│                │                │                │利，仍應依刑法第│
│                │                │                │2 條第1 項前段規│
│                │                │                │定，適用修正前刑│
│                │                │                │法第62條有關自首│
│                │                │                │之規定，減輕其刑│
│                │                │                │。              │
├────────┴────────┴────────┴────────┤
│綜合比較結果：本件被告之犯行，綜合全部罪刑之比較，應以舊法較有利於被告│
│，故本案應一體適用舊刑法。                                            │
└───────────────────────────────────┘


司法院資訊處製作；財團法人民間司法改革基金會備份。
